【裁判字號】    90,易,384
【裁判日期】    900913
【裁判案由】    贓物
【裁判全文】
台灣苗栗地方法院刑事判決                            九十年度易字第三八四號
    公  訴  人  臺灣苗栗地方法院檢察署檢察官
    被      告  甲○○
右列被告因贓物案件，經檢察官提起公訴（九十年度偵字第七一三號），本院判決如
左：
    主  文
甲○○收受贓物，累犯，處有期徒刑伍月，如易科罰金，以佰元折算壹日。
    事  實
一、甲○○前因竊盜案件，經臺灣新竹地方法院於民國八十六年七月二十四日，以八
    十五年度易字第三五六○號判處有期徒刑七月確定，甫於八十七年五月三十一日
    縮刑期滿執行完畢，仍不知悔改，明知綽號「曉楓」不詳真實姓名年籍之成年男
    子所持有車號ＭＹＡ–○八八號重型機車（係乙○○所有，於九十年一月十五日
    上午七時許，在苗栗縣竹南鎮○○街三六號前失竊），並無來源證明係來路不明
    之贓物，竟基於收受贓物之犯意，於九十年一月十九日下午之某時，在苗栗縣頭
    份農會前，向「曉楓」借用該機車，以供己騎乘使用，嗣甲○○於同日十五時二
    十一分許，騎乘上開機車行經苗栗縣頭份鎮新尖山大橋時，因超速行駛為警方所
    駕設之測速照相機所拍攝，經警於九十年一月三十日上午十一時三十分許，循線
    在苗栗省頭份鎮○○里○○路四○一號前查獲上情，並當場起出前開機車。
二、案經乙○○訴由苗栗縣警察局頭份分局報請臺灣苗栗地方法院檢察署檢察官偵查
    起訴。
    理  由
一、訊據被告甲○○固坦認右揭時、地向姓名年籍不詳之成年男子「曉楓」借用車牌
    號碼ＭＹＡ–○八八號重型機車供己代步使用，並於九十年一月十九日十五時二
    十一分許，騎乘該機車行經苗栗縣頭份鎮新尖山大橋時超速行駛為警照相取締，
    及該機車係其於九十年一月二十八日上午十時許騎至苗栗縣頭份鎮○○路四○一
    號前所停放等事實，惟矢口否認有收受贓物犯行，辯稱：其並不知該機車為贓物
    云云。經查：
  (一)車牌號碼ＭＹＡ–○八八號重型機車（下稱系爭機車），係三陽廠牌、綠色、一
    九九八年出廠，為乙○○所有，於九十年一月十五日上午七時許，在苗栗縣竹南
    鎮○○街三六號失竊等情，業據被害人乙○○於警訊及偵查時指訴綦詳，且有車
    藉作業系統–查詢認可資料、贓物認領保管單各一紙附卷可稽，則該系爭機車係
    屬贓物已臻明確。
  (二)次查，被告於九十年一月十九日十五時二十一分許，騎乘系爭機車行經苗栗縣頭
    份鎮新尖山大橋時，因超速行駛，為警照相取締，並經警於其住處查獲其超速當
    時所穿著之外套及長褲各一件，又警方於苗栗縣頭份鎮○○路四○一號前查獲系
    爭機車，係被告於九十年一月二十八日上午十時許所停放等情，業據被告供述在
    卷（見偵查卷第四頁反面、第五頁反面、第二九頁反面及本院九十年八月三十日
    訊問筆錄），並有上揭衣物及被告超速之照片一幀、系爭機車停放於苗栗縣份鎮
    ○○路四○一號前之照片二幀、上揭衣物之照片三幀、被告穿著上揭衣物騎乘系
    爭機車之照片二幀附卷可稽，可徵被告於系爭機車失竊後，曾經騎乘系爭機車，
    且為警方於上揭地點查獲系爭機車，亦係被告所停放等情為真實。
  (三)系爭機車之鑰匙孔於失竊前並無異狀，惟於尋獲後已遭破壞等情，業據被害人乙
    ○○於偵查時指述明確，且依偵查卷第三七頁所附機車照片所示，系爭機車之鑰
    匙孔於尋獲時有遭破壞之情形，堪認被害人之指述為真實，足見該機車於失竊後
    ，鑰匙孔已遭破壞，而被告自承其於九十年一月十九日至一月二十八日止騎乘該
    機車數次，且係使用鑰匙啟動機車，衡情其當知悉系爭機車之鑰匙孔已遭破壞，
    是被告辯稱其不知機車鑰匙孔已遭破壞云云，顯與常情不符，不足採信。
  (四)又被告自承其於九十年一月八日結識不詳姓名之成年男子「曉楓」後，迄九十年
    一月十九日向「曉楓」借車時，均見「曉楓」係騎乘白色光陽牌豪邁重型機車，
    未見「曉楓」騎乘系爭機車，其原先係向「曉楓」借用該白色光陽牌豪邁重型機
    車，惟「曉楓」不肯，另出借系爭機車並交付鑰匙給被告等情，倘被告所辯屬實
    ，則被告既明知「曉楓」平常係以白色光陽牌豪邁重型機車為代步工具，且未曾
    見過「曉楓」騎乘系爭機車，而「曉楓」交付系爭機車給被告時並未交付系爭機
    車之行照以證明機車來源，且系爭機車之鑰匙孔已遭破壞，衡情被告應當知悉系
    爭機車來源不明，係屬贓物。佐以被告於偵查時供稱：「他（即「曉楓」）也是
    遊手好閒，也吸毒，不是正當的人，我平常偶而會給他二百、三百元，所以我向
    他借車，他就借我了」等語，則「曉楓」既係遊手好閒之輩，且平日尚需由被告
    以二、三百元接濟，足見「曉楓」之經濟狀況並不佳，焉有財力再合法取得出廠
    三年之系爭機車？益徵被告知悉系爭機車為贓物無訛。
  (五)綜上，被告上開所辯顯係避就卸責之詞，不足採信。本件事證已臻明確，被告犯
    行洵堪認定。
二、核被告所為，係犯刑法第三百四十九條第一項之收受贓物罪。又被告前因竊盜案
    件，經臺灣新竹地方法院於民國八十六年七月二十四日，以八十五年度易字第三
    五六○號判處有期徒刑七月確定，甫於八十七年五月三十一日縮刑期滿執行完畢
    ，有臺灣高等法院檢察署刑案紀錄簡覆表、臺灣高等法院被告全國前紀錄表各一
    件在卷可考，其前受有期徒刑執行完畢，於五年以內再犯本件法定最重本刑為有
    期徒刑以上之罪，為累犯，應依刑法第四十七條之規定加重其刑。爰審酌被告素
    行不端，正值青年不圖上進，及其犯罪後飾詞圖卸，尚無悔意，惟所生危害非鉅
    ，犯罪情節尚屬輕微等一切情狀，量處如主文所示之刑，並諭知易科罰金之折算
    標準。
據上論斷，應依刑事訴訟法第二百九十九條第一項前段，刑法第三百四十九條第一項
、第四十七條、第四十一條第一項前段，罰金罰鍰提高標準條例第一條前段、第二條
，判決如主文。
中    華    民    國      九十      年      九      月       十三       日
                                臺灣苗栗地方法院刑事第二庭
                      法  官  陳  慧  萍
右正本證明與原本無異。
如不服本判決，應於送達後十日內向本院提出上訴狀(須附繕本)，上訴於台灣高等法
院台中分院。
                                    書記官  陳  建  分
中    華    民    國      九十      年      九      月       十三       日
附錄論罪科刑法條
刑法第三百四十九條第一項：
收受贓物者，處三年以下有期徒刑、拘役或五百元以下罰金。


司法院資訊處製作；財團法人民間司法改革基金會備份。
